臺灣高雄地方法院刑事判決　　　　　　　　　　　　九十一年度交簡上字第七一號
　　上訴人　即
　　公　訴　人　臺灣高雄地方法院檢察署檢察官
　　被　　　告　甲○○
右列上訴人因公共危險案件，不服本院高雄簡易庭民國九十一年四月二十四日九十一
年度雄交簡字第五八二號簡易刑事判決（聲請案號：九十一年度偵字第六九七０號）
，提起上訴，本院管轄之第二審合議庭判決如左：
    主  文
上訴駁回。
    事  實
一、甲○○明知服用酒類已達不能安全駕駛之程度時，即不得駕駛動力交通工具，竟
    於民國（下同）九十一年四月一日下午七時三十許，在高雄市草衙天公廟參與廟
    會相關活動之際，於該處飲用玉泉清酒，而因飲用上開酒類之故，已達於不能安
    全駕駛之狀態，仍於同日下午十時許，自右開處所駕駛其所有之動力交通工具車
    牌號碼為ＯＷＹ－四八八號之重型機車，行駛於公眾往來之道路之上，欲返回其
    位於高雄縣鳳山市之家中，於同日下午十一時五十分許，甲○○在酒後騎乘上開
    機車行經高雄縣鳳山市○○路八十之九號前，因酒醉及疲倦之故，竟於該處停車
    並在路旁小憩而睡去；嗣經警據報趕赴現場，發現甲○○有飲酒之嫌，而施以酒
    精濃度測試，測得甲○○呼氣所含酒精濃度高達每公升一點二毫克，始知悉上情
    。
二、案經高雄縣警察局鳳山分局移送臺灣高雄地方法院檢察署檢察官聲請簡易判決處
    刑。
    理  由
一、訊據被告甲○○對於右開事實坦承不諱；又被告於上開時地經警查獲後，經警施
    以酒精濃度測試，其呼氣所含酒精濃度高達每公升一點二毫克，有酒精濃度測試
    表一份在卷可稽；再參佐依醫學實驗證明所得之經驗法則，人體呼氣若已達每公
    升零點五五毫克以上，肇事率為一般正常人之十倍，已達不能安全駕車之標準，
    此經法務部八十八年五月十八日法八八檢字第００一六六九號函敘甚詳。又按當
    人飲酒後，若以呼氣酒精濃度測試器測得之呼氣濃度達到每公升零點五毫克時，
    反應較慢，感覺減低，將影響駕駛；達到每公升零點七五毫克時，思考與個性行
    為均會改變；達到每公升一點零毫克時，步態不穩，噁心嘔吐，精神混惑不清晰
    ；達到每公升一點五毫克時，說話不清楚，感覺喪失，視力模糊；達到每公升二
    點零毫克時，體溫與血糖均降低，肌肉控制差，甚至會導致癲癇發作；達到每公
    升三點五毫克時，則已經神智不清，反射減低，甚至呼吸抑制，業據行政院國軍
    退除役官兵輔導委員會臺北榮民總醫院以民國八十八年八月五日（八八）北總內
    字第二六八六八號函示明確。而本件被告為警查獲時其吐氣所含酒精濃度已達每
    公升一點二毫克，此有上開酒精測試單可證，顯高於前揭標準值甚多，其發生肇
    事之危險性，亦高出一般人，又因無其他事證足認被告接受酒精之程度，有何特
    別之處，堪認其應與常人無異，因之，其飲用一定量之酒後所會發生之症狀，亦
    應與一般人無異；又觀諸被告係因在飲用酒類後在駕駛動力交通工具之期間，感
    到疲倦方停車休息，進而於路旁沉睡方為警查獲，足見其已因飲酒之故而達於「
    不能安全駕駛動力交通工具」之程度，被告前開自白應可信為真實；綜上所述，
    本案事證明確，被告犯行洵堪認定，依法應予論科。
二、核被告甲○○所為，係犯刑法第一百八十五條之三之服用酒類，不能安全駕駛動
    力交通工具而駕駛罪。本院審酌被告飲酒後吐氣所含酒精濃度高達每公升一點二
    毫克，猶駕車行駛，對社會大眾生命、財產所可能造成之危險性及其犯後態度等
    情，認原審適用刑事訴訟法第四百四十九條第一項、刑法第一百八十五條之三、
    第四十一條第一項，罰金罰鍰提高標準條例第二條之規定予以論科，量處被告拘
    役三十日，並諭知易科罰金之折算標準，其認事用並無不當，量刑亦無不妥。上
    訴人上訴意旨雖指稱：被告另於九十一年六月二十三日，有酒後駕之行為，而與
    本件之犯罪時間緊接，手段相同，所犯罪名又同一，顯基於概括之犯意反覆為之
    ，應為連續犯，而屬裁判上之一罪，依審判不可分原則，該案應為起訴效力所及
    ，原審未及斟酌審判，難認原判決允當，請撤銷原判決，就被告另涉之該公共危
    險罪嫌另為適當之判決等語；惟經本院訊之被告，被告係供稱：九十一年六月二
    十三日雖確有飲酒，並駕車為警查獲，惟因當天係參加朋友之喜宴，才臨時決定
    喝酒的，在本案原遭簡易判決之後，本來就決定不要再喝酒了等語（見本院九十
    一年九月十一日審判筆錄），參以此次被告酒後駕駛動力交通工具行為之時間，
    與本件被告經檢察官聲請簡易判決處刑之犯行，時間間距長達近三月，足見被告
    於九十一年六月二十三日，應係參加朋友之喜宴，方臨時起意決意飲酒，並在飲
    酒後駕駛車輛行駛於公眾往來之道路上，尚難認定被告於本件飲酒後不能安全駕
    駛動力交通工具而駕駛為警查獲，即蓄意於事後再飲酒後達不能安全駕駛動力交
    通工具而仍駕車，要難認定被告有上開酒後不能安全駕駛動力交通工具而駕駛之
    概括犯意。上訴人執此詞遽以提起上訴，指摘原審判決不當，為無理由，應予駁
    回。
三、上訴人上訴意旨所述被告前開於九十一年六月二十三日遭警查獲酒後駕車之行為
    ，是否另涉犯公共危險罪，應由檢察官另行偵辦，爰檢還相關卷證，附此敘明。
論上論斷，應依刑事訴訟法第四百五十五條之一第一項、第三項、第三百六十八條，
判決如主文。
本案經檢察官林慧美到庭執行職務。
中      華      民      國      九十一      年      九    月  二十五    日
                                  臺灣高雄地方法院交通法庭
                                      審判長法  官  李政庭
                                            法  官  洪榮家
                                            法  官  李怡諄
右正本證明與原本無異。
不得上訴。
                                            書記官  陳孟瑩
中    華    民    國      九十一      年      九      月      二十五    日
